臺灣彰化地方法院民事裁定
111年度監宣字第367號
聲  請  人  陳義龍  
            宋春花  
相  對  人  陳昱嘉  
關  係  人  陳昱佑  
上列聲請人聲請監護宣告事件，本院裁定如下：          
    主    文
宣告陳昱嘉（男，民國00年00月00日生，身分證統一編號：Z000
000000號）為受監護宣告之人。
選定陳義龍（男，民國00年0月00日生，身分證統一編號：Z0000
00000號）、宋春花（女，民國00年0月00日生，身分證統一編號
：Z000000000號）為受監護宣告之人之共同監護人。
指定陳昱佑（男，民國00年0月00日生，身分證統一編號：Z0000
00000號）為會同開具財產清冊之人。
聲請程序費用由受監護宣告之人負擔。
    理    由
一、聲請意旨略以：聲請人陳義龍、宋春花分別為相對人陳昱嘉
    之父、母，相對人於民國111年6月30日因工安意外遭電擊致
    缺氧性腦病變、癲癇等症狀，雖經送醫診治，現認知功能仍
    呈現嚴重障礙，致不能為意思表示或受意思表示，或不能辨
    識其意思表示之效果，已達受監護宣告之程度，有戶籍謄本
    、親屬系統表、大林慈濟醫院出具之診斷證明書等件為證。
    爰聲請准予裁定相對人為受監護宣告之人，並請求選定聲請
    人陳義龍、宋春花為相對人之共同監護人，同時指定相對人
    之三弟陳昱佑為會同開具財產清冊之人等語。
二、按「對於因精神障礙或其他心智缺陷，致不能為意思表示或
    受意思表示，或不能辨識其意思表示之效果者，法院得因本
    人、配偶、四親等內之親屬、最近一年有同居事實之其他親
    屬、檢察官、主管機關或社會福利機構之聲請，為監護之宣
    告」、「受監護宣告之人應置監護人」、「法院為監護之宣
    告時，應依職權就配偶、四親等內之親屬、最近一年有同居
    事實之其他親屬、主管機關、社會福利機構或其他適當之人
    選定一人或數人為監護人，並同時指定會同開具財產清冊之
    人」、「法院選定監護人時，應依受監護宣告之人之最佳利
    益，優先考量受監護宣告之人之意見，審酌一切情狀，並注
    意下列事項：一、受監護宣告之人之身心狀態與生活及財產
    狀況。二、受監護宣告之人與其配偶、子女或其他共同生活
    之人間之情感狀況。三、監護人之職業、經歷、意見及其與
    受監護宣告之人之利害關係。四、法人為監護人時，其事業
    之種類與內容，法人及其代表人與受監護宣告之人之利害關
    係」，民法第14條第1項、第1110條、第1111條第1項及第11
    11條之1分別定有明文。
三、經查，聲請人主張之事實，業據其提出大林慈濟醫院出具之
    診斷證明書、親屬系統表及戶籍謄本等件為據，且經本院囑
    託臺灣臺中地方法院（下稱臺中地院）轉囑託台中慈濟醫院
    鑑定，經鑑定人即台中慈濟醫院葉瓊璣醫師鑑定結果，認為
    相對人於111年6月30日遭遇電擊意外後至今，仍有意識障礙
    ，無法吞嚥鼻胃管留置，尿管留置，尿布使用，仍有肌肉抽
    動及躁動而於床上彈跳之情形，無眼神接觸，對於指令無法
    理解並做出正確回應，對於問話亦無法回應，情緒反應呆滯
    ，無法正確辨識他人或回應他人，理解外界事物並做適宜判
    斷之能力嚴重缺損，目前仍無法從事日常生活之活動及處理
    事務，自我照顧完全需他人幫忙。於鑑定過程中相對人皆未
    有言語表達，日常自我照顧需他人完全幫忙，理解外界事物
    並做適宜判斷之能力缺損，為維持生命必要之活動，須他人
    輔助，顯見達到無法適當處理自己事務之程度，有意義的語
    言或非語言表達缺損，不能管理處分自己財產，且回復之可
    能性低，相對人因缺氧性腦病變合併認知功能缺損，精神障
    礙程度達重大，應為監護宣告等語，有臺中地院111年9月16
    日中院平家協111家助19字第1110067290號函、台中慈濟醫
    院111年9月12日慈中醫文字第1111234號函及監護（輔助）
    宣告鑑定報告書在卷可稽，堪認相對人因精神障礙或其他心
    智缺陷，致不能為意思表示或受意思表示，亦不能辨識其意
    思表示之效果。從而，本件聲請為有理由，應予准許，爰宣
    告相對人為受監護宣告之人。
四、本件相對人既經監護宣告，揆諸前揭規定，自應為其選定監
    護人及指定會同開具財產清冊之人。又聲請人陳義龍、宋春
    花主張其與相對人之三弟陳昱佑均同意由聲請人陳義龍、宋
    春花擔任相對人之共同監護人，由關係人陳昱佑擔任會同開
    具財產清冊之人等情，有戶籍資料、同意書等件為證。本院
    審酌聲請人陳義龍、宋春花、關係人陳昱佑分別為相對人之
    父母、三弟，與相對人關係非常密切，由渠等分別擔任相對
    人之共同監護人、會同開具財產清冊之人，應符合相對人之
    最佳利益，爰裁定如主文第2、3項所示。
五、末依民法第1113條準用同法第1099條、第1099條之1之規定
    ，於監護開始時，監護人陳義龍、宋春花對於受監護宣告之
    人陳昱嘉之財產，應會同關係人陳昱佑於2個月內開具財產
    清冊，並陳報法院，於開具完成並陳報法院前，監護人對於
    受監護宣告之人之財產，僅得為管理上必要之行為，併此指
    明。
六、依家事事件法第164條第2項，裁定如主文。
中　　華　　民　　國　 111　　年　　 9　　月　　28　　日
                  家事法庭    法  官  沙小雯
以上正本係照原本作成。
如對本裁定抗告，須於裁定送達後10日之不變期間內，向本院提
出抗告狀（須附繕本），並繳納抗告費新臺幣1,000元。
中　　華　　民　　國　 111　　年　　 9　　月　　28　　日
                              書記官  項珮欣